【裁判字號】    99,再易,45
【裁判日期】    990416
【裁判案由】    損害賠償
【裁判全文】
臺灣高等法院民事判決                  99年度再易字第45號
再審原告  乙○○
再審被告  甲○○○
上列當事人間損害賠償事件，再審原告對於中華民國98年12月15
日本院98年度上易字第380號確定判決提起再審，本院判決如下
：
    主  文
再審之訴駁回。
再審訴訟費用由再審原告負擔。
    理  由
一按再審之訴顯無再審理由者，得不經言詞辯論，以判決駁回之
  ，民事訴訟法第502條第2項定有明文。
二再審原告聲明求為：(一)本院98年度上易字第380 號確定判決（
  下稱原確定判決）不利於再審原告部分廢棄；(二)上開廢棄部分
  ，再審被告在第一審之訴及假執行之聲請均駁回，或發回臺灣
  士林地方法院。主張再審理由略以：再審原告於99年3月2日收
  到臺北市政府工務局建築管理處（下稱北市建管處）99年2 月
  25日北市都建違字第09966012900 號函，其內容顯示再審原告
  出售予再審被告之臺北市○○區○○路1段166巷8 號房屋增建
  部分（下稱系爭增建），前經北市建管處93年10月15日北市工
  建字第09350636100 號函以新違建查報在案，依台北市政府現
  行違建拆除處理原則（三軌方式）修正案，係屬第三軌排序執
  行案件，且系爭增建並無該原則所定應優先執行拆除之情形，
  故系爭增建不會被執行拆除，再審被告尚無具體損害發生，自
  無請求再審原告損害賠償之理，爰本於民事訴訟法第497 條前
  段規定，提起再審之訴等語。
三再審被告未提出答辯聲明、理由。
四按民事訴訟法第497條前段規定，依同法第466條不得上訴於第
  三審法院之事件，其經第二審確定之判決，如就足影響於判決
  之重要證物，漏未斟酌，得以再審之訴對於確定終局判決聲明
  不服。此所謂漏未斟酌證物，指前第二審言詞辯論終結前已經
  存在，並已為當事人聲明之證物，前第二審未認為不必要而仍
  忽略證據聲明，未為調查，或前第二審已為調查，卻未就其調
  查之結果予以判斷者而言。查再審原告主張前第二審未斟酌北
  市建管處99年2月25日北市都建違字第09966012900號函證物，
  並提出該函文為證（本院卷第7 頁）。惟查，上開函件證物係
  於前第二審98年11月24日言詞辯論程序終結後方始存在，揆之
  前揭說明，不生前第二審漏未斟酌該證物之問題。是再審原告
  主張原確定判決有民事訴訟法第497 條前段之再審事由，顯非
  可採。
五綜上論述，再審原告所主張原確定判決之再審事由，本院無須
  調查，即能斷定為無理由。是再審原告提起再審之訴，顯無再
  審理由，爰不經言詞辯論，以判決駁回之。
六據上論結，本件再審之訴顯無再審理由，依民事訴訟法第 502
  條第2項、第78條，判決如主文。
中    華    民    國    99    年    4     月    16    日
                    民事第四庭
                        審判長法  官  張劍男
                              法  官  彭昭芬
                              法  官  翁昭蓉
正本係照原本作成。
不得上訴。
中    華    民    國    99    年    4     月    20    日
                              書記官  張淑芬

司法院資訊處製作；財團法人民間司法改革基金會備份。
